【裁判字號】    95,簡上,191
【裁判日期】    950816
【裁判案由】    偽造文書等
【裁判全文】
臺灣桃園地方法院刑事判決             95年度簡上字第191號
上  訴  人  甲○○
即  被  告
上列上訴人即被告因偽造文書等案件，不服本院中華民國95年2
月21日95年度簡字第16號刑事簡易判決（聲請簡易判決處刑案號
：94年度調偵字第586 號），提起上訴，本院管轄之第二審合議
庭判決如下：
    主  文
上訴駁回。
甲○○緩刑年。
    事  實
一、本件經本院審理結果，認原審以上訴人即被告甲○○犯刑法
    第216 條、第210 條之行使偽造私文書罪、第335 條第1 項
    侵占罪、第339 條第1 項詐欺取財罪、第339 條之2 第1 項
    以不正方法由自動付款設備取得他人之物罪，並依牽連關係
    ，從一重論以行使偽造私文書罪，判處有期徒刑6 月，並准
    以300 元折算1 日易科罰金，經核其認事用法及量刑均無不
    當，應予維持，並引用第一審刑事簡易判決書記載之事實、
    證據及理由（如附件）。
二、被告行為後，刑法於94年2 月2 日修正公布，於95年7 月1
    日施行。按行為後法律有變更者，適用行為時之法律，但行
    為後之法律有利於行為人者，適用最有利於行為人之法律，
    現行刑法第2 條第1 項定有明文。刑法第2 條本身雖經修正
    ，但刑法第2 條既屬適用法律之準據法，本身尚無比較新舊
    法之問題，應一律適用裁判時之現行刑法第2 條規定以決定
    適用之刑罰法律，核先敘明。又以本次刑法修正之比較新舊
    法，應就罪刑有關之共犯、未遂犯、想像競合犯、牽連犯、
    連續犯、結合犯，以及累犯加重、自首減輕暨其他法定加減
    原因（如身分加減）與加減例等一切情形，綜其全部罪刑之
    結果而為比較（參見最高法院95年度第8 次刑庭會議決議）
    。經查：
  （一）刑法第33條第5 款，於94年1 月7 日修正、95年7 月1
        日施行前之規定為：「主刑之種類如左：五、罰金：一
        元以上」，現行刑法之規定則為：「主刑之種類如下：
        五、罰金：新台幣一千元以上，以百元計算之」，而本
        件被告所犯侵占、詐欺取財罪、以不正方法由自動付款
        設備取得他人之物罪，均得科或併科罰金，依修正前或
        修正後之刑法，該罪罰金刑之最高額並無不同，惟依修
        正前之刑法，最低額為銀元一元，若換算為新台幣，為
        新台幣三元，較修正後刑法罰金刑最低為新台幣一千元
        為低，因此，比較上述修正前、後之刑罰法律，修正後
        之刑法並未有利於被告。
  （二）被告行為後，刑法第56條連續犯之規定，業於94年1 月
        7 日修正刪除，並於95年7 月1 日施行，則被告之犯行
        ，因行為後新法業已刪除連續犯之規定，此刪除雖非犯
        罪構成要件之變更，但顯已影響行為人刑罰之法律效果
        ，自屬法律有變更，依新法第2 條第1 項規定，比較新
        、舊法結果，修正後之刑法並未有利於被告。
  （三）94年1 月7 日修正、95年7 月1 日施行前刑法第41條第
        1 項前段、修正前罰金罰鍰提高標準條例第2 條前段（
        現已刪除）規定，就易科罰金折算標準，應以銀元300
        元折算1 日，經折算為新台幣後，應以新台幣900 元折
        算為1 日。而修正後之刑法第41條第1 項前段規定：「
        犯最重本刑為5 年以下有期徒刑以下之刑之罪，而受6
        個月以下有期徒刑或拘役之宣告者，得以新台幣1000元
        、2000元或3000元折算1 日，易科罰金」，比較修正前
        後之易科罰金折算標準，修正後之刑法並未有利於被告
        。
  （四）被告行為後，刑法第55條牽連犯之規定，業於94年1 月
        7 日修正刪除，並於95年7 月1 日施行，本件被告所犯
        上開攜帶兇器竊盜與毀損二罪間，有手段、目的之牽連
        關係，依修正前即行為時刑法第55條之規定，應從一重
        之攜帶兇器竊盜論斷；依修正後之刑法既已刪除牽連犯
        之規定，則所犯上述各罪應依數罪併罰之規定分論併罰
        。比較新舊法之規定，修正後之規定並非較有利於被告
        。
  （五）綜合上述，各條文修正前、後之比較，95年7 月1 日修
        正施行後之刑法規定並未有利於被告，揆諸前揭最高法
        院決議及修正後刑法第2 條第1 項前段、後段規定之「
        從舊、從輕」原則，自應全部適用被告行為時之法律，
        即修正前刑法之相關規定予以論處。刑法第38條沒收之
        規定亦於94年1 月7 日修正公布，並於95年7 月1 日施
        行，按從刑附屬主刑，除法律有特別規定外，依主刑所
        適用之法律（最高法院95年第8 次刑庭會議決議參照）
        ，沒收為從刑之一種，本件依修正後刑法第2 條第1 項
        之規定就主刑比較結果，應適用修正後之法律，已如前
        述，依從刑附屬於主刑之原則，自不得就新舊法予以割
        裂適用，應一律適用修正後之法律。又犯罪在新法施行
        前，新法施行後緩刑之宣告，逕依新法第74條之規定，
        無庸為新舊法之比較（參見最高法院95年度第8 次刑庭
        會議決議）。
三、原審判決雖未及比較新舊法之適用，然修正後之規定係以適
    用行為時法為原則，因此原判決雖未及比較適用，惟上訴本
    院後，經比較新舊法，行為後之法律並非較有利於行為人，
    仍應適用行為時法，則原判決適用行為時法即無不當，自不
    構成撤銷之事由。被告提起本件上訴意旨略以：希給予緩刑
    之機會等語。經查：原審認事用法並無不當，被告提起上訴
    自無理由，應予駁回。然審酌被告坦認犯行（見本院95年7
    月6 日準備程序筆錄第2 頁），深具悔意，且告訴代理人對
    給予被告緩刑之機會亦無意見，信經此偵查審理，被告自應
    知所警惕而無再犯之虞，又被告前未曾受有期徒刑以上刑之
    宣告，有台灣高等法院被告前案紀錄表1 份在卷可稽，本院
    因認對於被告宣告之刑，以暫不執行為適當，爰併宣告緩刑
    3 年，以啟自新。
四、被告經合法傳喚，無正當之理由不到庭，爰不待其陳述，逕
    行判決。
據上論斷，應依刑事訴訟法第455 條之1 第1 項、第3 項、第
364 條、第368 條、第371 條、第373 條，95年7 月1 日修正施
行後刑法第74條第1 項第1 款，判決如主文。
本案經檢察官蔡孟利到庭執行職務。
中    華    民    國    95    年    8     月    16    日
                  刑事第一庭審判長法  官  曾淑華
                                  法  官  朱美璘
                                  法  官  王耀興
以上正本證明與原本無異。
不得上訴。
                                  書記官  劉晨輝
中    華    民    國    95    年    8     月    16    日


司法院資訊處製作；財團法人民間司法改革基金會備份。
